pl: Zgodny typ gazu: Dwutlenek węgla (CO2); Sprężone powietrze (HPA); Podwójny (CO2 i sprężone powietrze); Azot; Inne
sk-SK: Kompatibilný typ plynu: Oxid uhličitý (CO2); Stlačený vzduch (HPA); Duálne (CO2 a stlačený vzduch); Dusík; Iné
ro-RO: Tip de gaz compatibil: Dioxid de carbon (CO2); Aer comprimat (HPA); Dual (CO2 și aer comprimat); Azot; Altele
hu: Kompatibilis gáztípus: Szén-dioxid (CO2); Sűrített levegő (HPA); Kettős (CO2 és sűrített levegő); Nitrogén; Egyéb
el: Συμβατός τύπος αερίου: Διοξείδιο του άνθρακα (CO2); Πεπιεσμένος αέρας (HPA); Διπλό (CO2 και πεπιεσμένος αέρας); Άζωτο; Άλλο
es: Tipo de gas compatible: Dióxido de carbono (CO2); Aire comprimido (HPA); Doble (CO2 y aire comprimido); Nitrógeno; Otro
en: Compatible gas type: Carbon Dioxide (CO2); Compressed Air (HPA); Dual (CO2 and compressed air); Nitrogen; Other
ko: 호환 가스 유형: 이산화탄소(CO2); 압축 공기(HPA); 듀얼(CO2 및 압축 공기); 질소; 기타
hr-HR: Kompatibilna vrsta plina: Ugljikov dioksid (CO2); Stlačeni zrak (HPA); Dvostruko (CO2 i stlačeni zrak); Dušik; Ostalo
sv: Kompatibel gastyp: Koldioxid (CO2); Tryckluft (HPA); Dubbla (CO2 och tryckluft); Kväve; Annat
de: Kompatible Gasart: Kohlendioxid (CO2); Druckluft (HPA); Dual (CO2 und Druckluft); Stickstoff; Sonstige
fr: Type de gaz compatible: Dioxyde de carbone (CO2); Air comprimé (HPA); Double (CO2 et air comprimé); Azote; Autre
bg-BG: Съвместим вид газ: Въглероден диоксид (CO2); Сгъстен въздух (HPA); Двойна (CO2 и сгъстен въздух); Азот; Други
cs: Kompatibilní typ plynu: Oxid uhličitý (CO2); Stlačený vzduch (HPA); Kombinované (CO2 a stlačený vzduch); Dusík; Jiné
sl-SI: Združljiva vrsta plina: Ogljikov dioksid (CO2); Stisnjen zrak (HPA); Dvojno (CO2 in stisnjen zrak); Dušik; Drugo
zh-CN: 兼容气体类型: 二氧化碳 (CO2); 压缩空气 (HPA); 双重（二氧化碳和压缩空气）; 氮气; 其他
ru: Совместимый тип газа: Углекислый газ (CO2); Сжатый воздух (HPA); Комбинированный (CO2 и сжатый воздух); Азот; Другое
vi: Loại khí gas tương thích: Carbon Dioxide (CO2); Khí nén (HPA); Kép (CO2 và khí nén); Nitơ; Khác
nb: Kompatibel gasstype: Karbondioksid (CO2); Trykkluft (HPA); Dobbel (CO2 og trykkluft); Nitrogen; Annet
lt-LT: Suderinamo tipo dujos: Anglies dioksidas (CO2); Suslėgtas oras (HPA); Dvejopas (CO2 ir suslėgtas oras); Azotas; Kita
it: Tipo di gas compatibile: Anidride carbonica (CO2); Aria compressa (HPA); Doppio (CO2 e aria compressa); Azoto; Altro
pt-PT: Tipo de gás compatível: Dióxido de carbono (CO2); Ar comprimido (HPA); Duplo (CO2 e ar comprimido); Azoto; Outro
zh-TW: 相容氣體類型: 二氧化碳 (CO2); 壓縮空氣 (HPA); 雙重 (CO2 與壓縮空氣); 氮氣; 其他
tr: Uyumlu gaz tipi: Karbondioksit (CO2); Basınçlı Hava (HPA); Çift (CO2 ve basınçlı hava); Azot; Diğer
da: Kompatibel benzintype: Kuldioxid (CO2); Trykluft (HPA); Dobbelt (CO2 og trykluft); Nitrogen; Andet
th: ประเภทแก๊สที่ใช้งานร่วมกันได้: คาร์บอนไดออกไซด์ (CO2); ลมอัด (HPA); แบบคู่ (CO2 และลมอัด); ไนโตรเจน; อื่นๆ
ja: 対応ガスタイプ: 二酸化炭素 (CO2); 圧縮空気 (HPA); デュアル (CO2と圧縮空気); 窒素; その他
fi: Yhteensopiva kaasun tyyppi: Hiilidioksidi (CO2); Paineilma (HPA); Kaksois (CO2 ja paineilma); Typpi; Muu
nl: Compatibel type gas: Koolstofdioxide (CO2); Perslucht (HPA); Dubbel (CO2 en perslucht); Stikstof; Overig
pt-BR: Tipo de gás compatível: Dióxido de carbono (CO2); Ar comprimido (HPA); Duplo (CO2 e ar comprimido); Nitrogênio; Outro